【裁判字號】    97,易,725
【裁判日期】    971009
【裁判案由】    竊盜等
【裁判全文】
臺灣苗栗地方法院宣示判決筆錄           97年度易字第725號
公  訴  人  臺灣苗栗地方法院檢察署檢察官
被      告  丙○○
            乙○○
            甲○○
共      同
指定辯護人  本院公設辯護人  丁○○
上列被告等因竊盜等案件，經檢察官提起公訴（起訴案號：97年
度偵字第3323號），本院於中華民國97年10月9 日下午4 時許，
在本院第3 法庭宣示判決，出席職員如下：
                審判長法  官  林靜雯
法官起立朗讀判決主文、犯罪事實要旨、處罰條文、附記事項，
及告以上訴限制、期間並提出上訴狀之法院，且諭知記載其內容
：
一、主  文：
    丙○○犯森林法第五十二條第一項第一款、第六款之竊取森
    林主產物罪，累犯，處有期徒刑捌月；併科罰金新台幣貳拾
    捌萬元，罰金如易服勞役，以新台幣壹仟元折算壹日。扣案
    之手鋸壹支、絞鏈頭壹個、絞鏈壹組、滑輪貳支、鋼索壹條
    、麻繩壹條均沒收。
    乙○○搬運贓物，處有期徒刑參月，如易科罰金，以新臺幣
    壹仟元折算壹日。
    甲○○搬運贓物，處有期徒刑參月，如易科罰金，以新臺幣
    壹仟元折算壹日。
二、犯罪事實要旨：
  (一)丙○○前於民國91年間因傷害致死案件，經臺灣高等法院臺
    中分院以90年上訴字第1716號判決判處有期徒刑5 年確定，
    於94年2 月6 日假釋出監，並於同年12月22日假釋期滿執行
    完畢（構成累犯）。詎猶不知悔改，意圖為自己不法之所有
    ，於民國97年7 月13日上午8 時許，攜帶客觀上足供兇器使
    用之手鋸1 支及絞鍊頭1 個、絞鍊1 組、滑輪2 支、鋼索 1
    條、麻繩1 條等工具，駕駛車號MF-507號自用小客貨車前往
    屬國有保安林地之苗栗縣大湖鄉大湖事業區第13林班地（該
    林班地地號：苗栗縣公館鄉○○○段721 地號，由林務局新
    竹林區管理處大湖工作站負責管理，下稱系爭林班地），挖
    掘竊取七里香。嗣於同日下午4 時至5 時許共計挖得3 棵得
    手，並將之吊運至該林班地旁後龍溪河床藏放。
  (二)惟丙○○發現僅憑其一人難以外運，乃僱請友人乙○○、甲○○共同於翌（14）日凌晨1 時許，由丙○○駕駛車號MF-5
    07號自用小客貨車搭載渠二人前往現場附近之石壁溫泉館停
    車場，再徒步走至上開藏放地點，搬運前揭3 棵七里香上車
    ，乙○○、甲○○到場後，明知該七里香為丙○○竊得之贓
    物，仍協助丙○○以徒手搬運竊得之七里香。迄同日凌晨 3
    時許，渠三人甫搬運第3 棵七里香抵達上開停車場時，經在
    現場附近埋守之員警當場查獲，並扣得手鋸1 支、絞鍊頭 1
    個、絞鍊1 組、滑輪2 支、鋼索1 條、麻繩1 條。
  (三)案經苗栗縣警察局大湖分局報告臺灣苗栗地方法院檢察署檢
    察官偵查起訴。
三、處罰條文：
    森林法第52條第1 項第1 款、第6 款、刑法第349 條第2 項
四、附記事項：
    查本件被害地點大湖事業區第13林班地經查為保安林地，地
    號為苗栗縣公館鄉○○○段721 地號，有行政院農業委員會
    林務局新竹林區管理處97年8 月28日竹授湖政字第97269484
    8 號函文附卷可參（見本院卷），是起訴書犯罪事實及證據
    清單編號4.待證事實欄所載「該林班地無地號」云云，即屬
    認定事實有誤。是以，起訴意旨雖認被告丙○○係犯刑法第
    321 條第1 項第3 款之攜帶凶器竊盜罪，然此業經公訴檢察
    官當庭更正犯罪事實及變更起訴法條為森林法第52條第1 項
    之竊取森林主產物罪在案（見本院卷97年9 月25日審判筆錄
    第2 頁），且二者起訴之社會基本事實同一，本院自得予以
    審理，附此敘明。
五、協商判決除有刑事訴訟法第455 條之4 第1 項第1 款於本訊
    問程序終結前，被告撤銷協商合意或檢察官撤回協商聲請者
    ；第2 款被告協商之意思非出於自由意志者；第4 款被告所
    犯之罪非第455 條之2 第1 項所定得以協商判決者；第6 款
    被告有其他較重之裁判上一罪之犯罪事實者；第7 款法院認
    應諭知免刑或免訴、不受理者情形之一，及違反同條第2 項
    「法院應於協商合意範圍內為判決；法院為協商判決所科之
    刑，以宣告緩刑或2 年以下有期徒刑、拘役或罰金為限」之
    規定者外，不得上訴。
六、如有前項得上訴之情形，若不服本件判決，得自收受判決筆
    錄送達之日起10日內，向本院提出上訴書狀，上訴於第二審
    法院。
中    華    民    國    97    年    10    月    9     日
                  台灣苗栗地方法院刑事第二庭
                              書記官  劉千瑄
                        審判長法  官  林靜雯
以上正本係照原本製作。
                              書記官  劉千瑄
中    華    民    國    97    年    10    月    9     日
附錄：本宣示判決筆錄論罪科刑法條全文
森林法第52條：
竊取森林主、副產物而有左列情形之一者，處六月以上五年以下
有期徒刑，併科贓額二倍以上五倍以下罰金：
一、於保安林犯之者。
二、依機關之委託或其他契約，有保護森林義務之人犯之者。
三、於行使林產採取權時犯之者。
四、結夥二人以上或僱使他人犯之者。
五、以贓物為原料，製造木炭、松節油、其他物品或培植菇類者
    。
六、為搬運贓物，使用牲口、船舶、車輛，或有搬運造材之設備
    者。
七、掘採、毀壞、燒燬或隱蔽根株，以圖罪跡之湮滅者。
八、以贓物燃料，使用於礦物之採取，精製石灰、磚瓦或其他物
    品之製造者。
前項未遂犯罰之。
第一項第五款所製物品，以贓物論，沒收之。
中華民國刑法第349 條第2 項：
搬運、寄藏、故買贓物或為牙保者，處五年以下有期徒刑、拘役
或科或併
科一千元以下罰金。


司法院資訊處製作；財團法人民間司法改革基金會備份。
